【裁判字號】    99,訴,695
【裁判日期】    991020
【裁判案由】    毒品危害防制條例
【裁判全文】
臺灣基隆地方法院刑事判決               99年度訴字第695號
公  訴  人  臺灣基隆地方法院檢察署檢察官
被      告  廖文芳
上列被告因違反毒品危害防制條例案件，經檢察官提起公訴（99
年度毒偵字第1333號），被告就被訴事實為有罪之陳述，本院合
議庭裁定由受命法官獨任進行審判，經改依簡式審判程序審理後
判決如下：
    主  文
廖文芳施用第一級毒品，累犯，處有期徒刑柒月。
    事  實
一、廖文芳前因施用第一級毒品案件，經本院裁定送觀察勒戒後
    ，認有繼續施用毒品之傾向，再經本院裁定送強制戒治後，
    於民國89年8 月9 日執行期滿，由臺灣基隆地方法院檢察署
    檢察官於89年8 月31日，以89年度戒毒偵字第75號為不起訴
    處分確定。復因施用毒品案件，經本院以93年度訴字第128
    號判決判處應執行有期徒刑1 年確定；又因竊盜案件，經本
    院以93年度基簡字第466 號簡易判決判處有期徒刑3 月確定
    ，上開2 案件嗣經本院以93年度聲字第548 號裁定應執行有
    期徒刑1 年2 月確定；再因施用毒品案件，經本院以93年度
    訴字第594 號判決判處應執行有期徒刑1 年確定，上揭各罪
    接續執行，而於95年5 月9 日假釋出監，嗣於95年10月9 日
    假釋期滿未經撤銷假釋，未執行之刑以已執行論，視為執行
    完畢。復因施用第一級毒品案件，經本院以96年度訴字第13
    7 號判決判處有期徒刑10月確定（嗣經減為有期徒刑5 月）
    ；再因竊盜案件，經本院以96年度基簡字第83號簡易判決判
    處應執行拘役30日確定；又因施用毒品案件，經本院以96年
    度訴字第423 號判決判處有期徒刑8 月確定，併與前揭有期
    徒刑5 月部分經本院以96年度聲減字第1245號裁定減刑後應
    執行有期徒刑8 月確定，嗣再與前揭經本院判處拘役30日部
    分接續執行，迄於97年2 月7 日執行完畢。復再因施用毒品
    案件，分經本以97年度訴字第1168號判決判處有期徒刑7 月
    、以97年度訴字第1486號判決判處有期徒刑8 月確定，上揭
    2 罪，嗣經本院以98年度聲字第514 號裁定應執行有期徒刑
    1 年2 月確定，甫於99年4 月16日假釋出監付保護管束，保
    護管束期滿日為99年6 月9 日。
二、詎廖文芳猶未戒斷毒癮，於保護管束期間，復基於施用第一
    級毒品海洛因之犯意，於99年5 月1 日晚間某時刻，在基隆
    市某公廁內，以將第一級毒品海洛因摻水注入注射針筒，再
    施打血管之方式，施用第一級毒品海洛因1 次。嗣於同年5
    月3 日13時許，因其為毒品列管人口，經警通知採尿送驗，
    驗得其尿液呈嗎啡陽性反應，而查悉上情。
三、案經基隆市警察局第一分局報請臺灣基隆地方法院檢察署檢
    察官偵查後起訴。
    理  由
壹、程序事項：
    本件被告所犯非死刑、無期徒刑、最輕本刑為3 年以上有期
    徒刑之罪，或高等法院管轄第一審之案件，被告於本院準備
    程序中，就被訴事實為有罪之陳述，經告以簡式審判程序之
    旨，並聽取檢察官、被告之意見後，本院合議庭裁定由受命
    法官進行簡式審判程序，從而，本件之證據調查，依刑事訴
    訟法第273 條之2 規定，不受同法第159 條第1 項、第161
    條之2 、第161 條之3 、第163 條之1 及第164 條至第170
    條規定之限制，合先敘明。
貳、實體事項：
一、上開事實，業據被告廖文芳於本院審理時坦承在卷，且其為
    警查獲時所採集之尿液送驗結果，呈嗎啡陽性反應，有台灣
    檢驗科技股份有限公司濫用藥物檢驗報告1 紙附卷可稽，是
    被告之自白核與事實相符，足以採信。又被告有如事實欄一
    所載強制戒治執行期滿後5 年內多次再犯施用毒品罪，經本
    院判處如事實欄一所示有期徒刑等情，有臺灣高等法院被告
    前案紀錄表在卷可稽。被告既曾於「五年內再犯」，且經法
    院判處罪刑確定，竟又再次於事實欄二所示之時間，施用第
    一級毒品，即非屬毒品危害防制條例第20條第3 項所定「五
    年後再犯」之情形，從而，檢察官依法逕行起訴，於法要無
    不合。綜上所陳，本案事證明確，被告施用第一級毒品犯行
    ，洵堪認定，應依法論科。
二、查海洛因係毒品危害防制條例第2 條第2 項第1 款所定之第
    一級毒品，被告施用第一級毒品海洛因之行為，係犯毒品危
    害防制條例第10條第1 項施用第一級毒品罪。被告因施用而
    持有第一級毒品海洛因之低度行為，應為施用第一級毒品之
    高度行為所吸收，不另論罪。被告前曾受如事實欄一所示之
    有期徒刑執行完畢，有臺灣高等法院被告前案紀錄表在卷可
    按，其於有期徒刑執行完畢後，5 年以內故意再犯本件有期
    徒刑以上之罪，為累犯，應依法加重其刑。爰審酌被告犯罪
    之動機、吸食頻率、曾有施用毒品之前科仍不知戒除，惟犯
    罪後坦承犯行，且所犯之施用毒品犯行乃戕害自己身心健康
    ，並未危及他人等一切情狀，量處如主文所示之刑。
據上論斷，應依刑事訴訟法第273條之1第1項、第299條第1 項前
段，毒品危害防制條例第10條第1 項，刑法第11條前段、第47條
第1 項，判決如主文。
本案經檢察官陳佳宏到庭執行職務。
中    華    民    國    99    年    10    月    20    日
                  刑事第三庭法  官   黃梅淑
以上正本證明與原本無異。
如不服本判決應於收受送達後10日內向本院提出上訴書狀，並應
敘述具體理由；其未敘述上訴理由者，應於上訴期間屆滿後20日
內向本院補提理由書(均須按他造當事人之人數附繕本)「切勿逕
送上級法院」。
中    華    民    國    99    年    10    月    20    日
                            書記官   丁妍君
附錄論罪法條：
毒品危害防制條例第10條第1項
施用第一級毒品者，處6 月以上5 年以下有期徒刑。

司法院資訊處製作；財團法人民間司法改革基金會備份。
